【裁判字號】    98,易,2369
【裁判日期】    980828
【裁判案由】    竊盜
【裁判全文】
臺灣臺中地方法院刑事判決              98年度易字第2369號
公  訴  人  臺灣臺中地方法院檢察署檢察官
被      告  丁○○
                    （另案於臺灣嘉義監獄鹿草分監執行中）
上列被告因竊盜案件，經檢察官提起公訴（98年度偵字第4172號
），被告於本院行準備程序時就被訴事實為有罪之陳述，經聽取
當事人意見後，裁定進行簡式審判程序，判決如下：
    主    文
丁○○共同竊盜，累犯，處有期徒刑陸月，如易科罰金，以新台
幣壹仟元折算壹日。
    犯罪事實及理由
一、犯罪事實
    丁○○前因侵占案件，經臺灣新竹地方法院判處有期徒刑 6
    月，減為有期徒刑3 月確定；復因竊盜案件，再經臺灣嘉義
    地方法院判處有期徒刑9月，減為有期徒刑4月又15日確定；
    嗣上開2罪經更定其刑為應執行有期徒刑6月，於民國97年 5
    月20日執行完畢。詎其等均不知悔改，復共同基於意圖為自
    己不法所有之犯意聯絡，於97年11月9日凌晨0時30分許，由
    丁○○駕駛不詳車號之自用小客車，搭載丙○○（原名許鴻
    文，88年6月7日更名，俟到案後另行審結）至臺中縣太平市
    ○○里○○路○ 段311巷3弄13號之「宏達汽車修配廠」旁，
    丙○○獨自下車以不詳之方式，竊取該修配廠之合夥人甲○○所管領之車牌號碼6H－0318號自用小客車（號牌已繳銷，
    價值新臺幣《下同》8 萬元），並侵入該修配廠之辦公室內
    （侵入建築物部分，未據告訴），竊取原車主周宗興之身分
    證影本及前開自用小客車之車籍相關資料，藉以辦理過戶登
    記。得手後，因丙○○積欠交通違規罰鍰，無法辦理過戶，
    遂經由丁○○向其不知情之妻戴美慧借用身分證、健保卡及
    印章等物，於翌（10）日某時，由不知情之張慶芳（另為不
    起訴處分）陪同丙○○、丁○○等2 人，前往交通部公路總
    局臺中區監理所彰化監理站（下稱彰化監理站），透過姓名
    、年籍不詳之監理黃牛，委請具有汽車商業同業公會會員資
    格之「麗楹汽車商行」，將該車過戶登記在戴美慧名下，並
    重新請領車牌號碼4417－WF號車牌。詎料，該車之新領車牌
    ，於當日晚間即遭人竊取其中1 面，丙○○遂請求戴美慧於
    同年月12日，向臺中市警察局第六分局何安派出所報案，並
    再度借用戴美慧之身分證、健保卡及印章等物，向彰化監理
    站重新請領車牌號碼4452－WF號車牌。嗣於98年1 月22日下
    午4 時許，丙○○駕駛前開懸掛車牌號碼4452－WF號車牌之
    自小客車，行經臺中市○○街424 號前，為警攔檢盤查，而
    循線查獲上情。
二、前開犯罪事實，有下列證據可證：
  (一)被告丁○○於警偵訊之自白，及於本院準備程序、審理時為
    認罪之陳述。
  (二)證人甲○○、戴美慧於警詢時之證述。
  (三)證人周宗興庭呈之臺中縣警察局霧峰分局國光派出所道路交
    通事故當事人登記聯單、汽車車輛異動登記書、汽（機）車
    過戶登記書、中古汽車買賣（仲介）合約書、汽車新領牌照
    登記書等資料之影本各1 份、證人甲○○所提供之汽車買賣
    合約書1 份、彰化監理站函送之汽車新領牌照登記書、汽（
    機）車異動登記書、車主委託汽車買賣業代辦車輛過戶委託
    書、彰化縣政府營利事業登記證、彰化縣汽車商業同業公會
    會員證書、汽（機）車各項異動登記書、臺中市警察局車輛
    協尋電腦輸入單等資料之影本各1 份、臺中市警察局第六分
    局調查筆錄影本1份、車籍查詢基本資料1份、贓物認領保管
    單1紙及蒐證照片4張附卷可稽。
三、被告前因侵占案件，經臺灣新竹地方法院判處有期徒刑6 月
    ，減為有期徒刑3 月確定；復因竊盜案件，再經臺灣嘉義地
    方法院判處有期徒刑9月，減為有期徒刑4月又15日確定；嗣
    上開2罪經更定其刑為應執行有期徒刑6月，於97年5 月20日
    執行完畢，有臺灣高等法院被告前案紀錄表一份在卷足憑，
    其於5年以內故意再犯上開有期徒刑以上之罪，為累犯，應
    依刑法第47條第1項之規定，加重其刑。
四、爰審酌被告有竊盜及侵占等前科，素行不佳，及其正值青壯
    之年，竟不知尊重他人之財產權，配合被告丙○○為竊車行
    為，暨念其非本案主導之人，且犯後自警詢至偵審中均能坦
    承犯行、態度尚佳等一切情狀，量處如主文所示之刑，並諭
    知易科罰金之折算標準。
五、依刑事訴訟法第273條之1第1項、第299條第1項前段、第310
    條之2、第454條第1項，刑法第28條、第320條第1 項、第47
    條第1項，刑法施行法第1條之1第1項、第2 項前段，判決如
    主文。
本案經檢察官乙○○到庭執行職務。
中    華    民    國    98    年    8     月    28    日
                  刑事第五庭    法  官 唐光義
以上正本證明與原本無異。
如不服本判決，應於收受送達後10日內向本院提出上訴書狀（應
敘述具體理由並附繕本）。
上訴書如未敘述理由，應於上訴期間屆滿後20日內補提理由書於
本院。                          書記官 黃聖心
中    華    民    國    98    年    8     月    28    日
附錄論罪科刑法條：
中華民國刑法第320條
（普通竊盜罪、竊佔罪）
意圖為自己或第三人不法之所有，而竊取他人之動產者，為竊盜
罪，處 5 年以下有期徒刑、拘役或 5 百元以下罰金。
意圖為自己或第三人不法之利益，而竊佔他人之不動產者，依前
項之規定處斷。
前二項之未遂犯罰之。


司法院資訊處製作；財團法人民間司法改革基金會備份。
